# 请教陈版-关于调整坏账政策导致股改净资产不足的问题

提问人：fuping1018 时间：2017-04-05 19:58:01
A公司 2015 年 6 月 30 日股改，系由国内其他事务所审计，当时坏账政策为 6 个月不计提坏账， 2016 年公司准备IPO，聘请我们作为申报会计师，我们在尽调过程中考虑同行业的坏账政策，将其调整为 1 年以内按5%计提坏账，同时我们不想在申报期内进行会计估计变更，所以报告期三年全部调整为一年以内5%。但这样导致了股改净资产少了 350 万。是否可以基于当时股改时的会计估计认为股改当时不存在出资不实的情况，解释是 2016 年会计估计发生变更，为了保持可比性，不采用未来适用法，而是调整了对比数？

回答人：chenyiwei
“基于当时股改时的会计估计认为股改当时不存在出资不实的情况，解释是 2016 年会计估计发生变更”与“不想在申报期内进行会计估计变更”是否矛盾？另外如果明确了属于会计估计变更，则“为了保持可比性，不采用未来适用法，而是调整了对比数”的做法就不成立。 就你说的情况，还是建议进行彻底的前期差错更正处理较好，对于股改基准日净资产的减少，如果减少后的基准日净资产仍大于折合后股份有限公司股本的，则由全体发起人和股东通过补充协议予以确认，相应到工商办理备案；如果少于折股数，则需进行减资或由全体发起人以现金补足差额。

提问人：fuping1018 时间：2017-04-06 09:48:18
陈版，请教一个与之相关的问题，公司合同约定的就是挂账后（或是开票后）三个月付款，那按照合同的约定坏账政策可以制定为三个月内是不计提坏账，但同行业都是按照一年以内5%计提，那公司在制定坏账政策的时候是否一定要参照同行业，是否只考虑公司的实际情况即可。（我们和券商都比较担心如果不参照同行业，二是按照公司合同约定的三个月内不计提有可能在IPO过会的时候会导致一些麻烦）。

回答人：chenyiwei
目前实务中多数情况是向行业内的通常做法靠拢，尽可能减少IPO的麻烦。